臺灣高等法院刑事裁定　　　　　　　　　　　　　　九十一年度聲字第一八號
　　聲　請　人
　　即　被　告　甲○○
右聲請人因傷害等案件（本院九十一年度上易字第二七二號），聲請本院法官迴避，
本院裁定如左：
    主  文
聲請駁回。
    理  由
一、聲請意旨略以：聲請人因傷害等案件，現由本院以九十一年度上易字第二七二號
    審理中，由林明俊法官任受命法官，而林明俊法官於民國（下同）九十一年七月
    三日晚間七時四十分許勘驗本案告訴人黃基旺所有車牌號碼ＣＭ－０６２１車輛
    時，在以肉眼無法辨識有無毀損、凹陷情形下，竟認以用手摸即可感覺車身有凹
    陷，而於堪驗後即命告訴人黃基旺駕駛該車離去，不顧聲請人請求扣押該車送請
    相關機關鑑定，以確定該車是否有凹陷、毀損，其故意製作不實之勘驗筆錄，足
    認其執行職務顯有偏頗，為此依刑事訴訟法第十八條第二款聲請法官迴避云云。
二、按當事人聲請法官迴避，以有刑事訴訟法第十八條第一款、第二款所列情形之一
    者為限。又依刑事訴訟法第十八條第二款聲請法官迴避者，該條款所謂足認法官
    執行職務有偏頗之虞，係指以一般通常之人所具有之合理觀點，對於該承辦法官
    能否為公平之裁判，均足產生懷疑；且此種懷疑之發生，存有其完全客觀之原因
    ，而非僅出於當事人自己主觀之判斷者，始足當之。至於訴訟上之指揮，乃專屬
    於法院之職權，當事人之主張、聲請，在無礙於事實之確認以及法的解釋適用之
    範圍下，法院固得斟酌其請求以為訴訟之進行，但仍不得以此對當事人之有利與
    否，作為其將有不公平裁判之依據，更不得以此訴訟之進行與否，乃謂有偏頗之
    虞，而聲請法官迴避（參照最高法院七十九年臺抗字第三一八號判例）。
三、查依刑事訴訟法規定，當事人固得聲請調查證據，惟所聲請調查之證據必與待證
    事實有關者，若待證事實已臻明瞭或該證據與待證事實無關，即無調查之必要，
    而證據有無調查之必要，係屬法院職權行使之範疇，又刑事訴訟法所謂勘驗係指
    法官直接以五官之感官知覺作用，對犯罪有關之人、地、物而為之證據與犯罪情
    形之調查，茍非須依專業知識或科學儀器等方式以資認定，實無均以送請相關單
    位鑑定為必要，查車輛車身是否有凹陷或毀損，逕可以手觸摸或以肉眼觀察即足
    認定，實無須具備專業知識之人或以科學儀器始得為之，玆承審法官以其眼、手
    勘驗告訴人黃基旺所有車輛所為之勘驗記錄，既能依此勘驗方法認定該車輛車身
    是否有凹陷或毀損，實難因而即認承審法官就此證物之調查有何偏頗，亦難認其
    有聲請人所指述製作不實勘驗筆錄之故意，本件聲請人以承審法官未依其請求扣
    押告訴人黃旺基所有之上述車輛並送請相關機關鑑定，係針對承審法官指揮訴訟
    、調查證據，是否妥適之質疑，並非有具體事實，即足認法官與訴訟關係人有故
    舊恩怨等相類關係，致法官審判恐有偏頗之虞，又豈能因承審法官未遂行其聲請
    ，即認法官之執行職務顯有偏頗之虞。是本件並無何具體事實足認承審法官執行
    職務有偏頗之情形，核與首揭法定聲請法官迴避之要件不符。被告之聲請顯無理
    由，應予駁回。
據上論斷，依刑事訴訟法第二十一條第一項裁定如主文。
中    華    民    國      九十一      年     八       月     十六       日
                              臺灣高等法院刑事第三庭
                                  審判長法  官  張連  財
                                        法  官  李  英  勇
                                        法  官  張  傳  栗
右正本證明與原本無異。
不得抗告。
                                        書記官  秦  慧  榮
中      華      民      國      九十一  年      八      月     十九     日
